Inventaris van het archief van de Griffie van de Provincie Zuid-Holland, (1951) 1976-1986 (1991)
Nationaal Archief, Den Haag
- Taken, 2.
  - Economische aangelegenheden, 2.7.
    - Energievoorziening, 2.7.4.
      - Jaarverslag over 1981 en activiteitenplan in het kader van de energiebesparing, opgesteld door het Bureau Economische Zaken en Energievoorziening, 1982; 3578
      - Totstandkoming van het energiebesparingsbulletin "Energiewijzer", 1982-1986; 3579
      - Oprichting en opheffing van de Commissie "inpassing warmte/krachtkoppeling in de glastuinbouw", 1982-1985; 3580
      - Totstandkoming van het onderzoeksrapport "De ruimtelijke mogelijkheden voor windkrachtcentrales in Zuid-Holland", 1982-1986; 3581-3582
        - Deel 1, 1982 - 1985, 3581
        - Deel 2, 1985 - 1986, 3582
      - Standpuntbepaling inzake het gebruik van warmtekracht in de glastuinbouw te Delfland, 1982-1986; 3583
      - Totstandkoming van de Energieverordening voor Zuid-Holland, 1982-1986; 3584
      - Voorbereiding van een project in het kader van de energiebesparing in sociaal-culturele accommodaties in Zuid-Holland, 1982-1986; 3585
      - Coördinatie van energieplannen in diverse regio's, 1982-1987; 3586-3588
        - Midden-Holland, 1982 - 1987, 3586-3587
          - Deel 1, 1982 - 1983, 3586
          - Deel 2, 1983 - 1987, 3587
        - Westland, 1983 - 1984, 3588
      - Rapport "Vergoedingsregelingen in verband met decentraal elektrisch productievermogen in de provincie Zuid-Holland", opgesteld door het Energieonderzoek Centrum Nederland, 1983-1984; 3589
      - Verlening van medewerking, als aandeelhouder, aan de herstructurering van de NV Elektriciteitsbedrijf Zuid-Holland in een bedrijf voor de productie en het transport van elektriciteit, 1984-1986; 3590
      - Notitie "Relatie energie/economie: mogelijkheden voor provinciaal beleid" en onderzoek naar de invloed van hoge elektriciteitstarieven op de concurrentiepositie van bedrijven in Zuid-Holland, 1984-1986; 3591
      - Subsidieverlening aan de Energie Maatschappij Goeree-Overflakkee te Middelharnis ten behoeve van een onderzoek naar de mogelijkheden tot het opstellen van een windenergieplan, 1984-1986; 3592
      - Onderzoek naar de mogelijkheden voor de exploitatie van decentraal elektrisch vermogen, 1984-1986; 3593
      - Organisatie van een voorlichtingsbijeenkomst betreffende energiebesparing in sportaccommodaties, 1985; 3594
      - Advies aan de minister van Economische Zaken inzake de reorganisatie van de elektriciteitssector, 1985-1986; 3595
    - Bedrijfsvestiging, 2.7.5.
      - Voorbereiding van het opzetten van vestigingsregisters in Zuid-Holland West., 1975-1982; 3596-3597
        (Voorlopig) niet doorgegaan
        - Instelling van de Commissie voor de opbouw en het bijhouden van vestigingsregisters in Zuid-Holland West, 1975 - 1978, 3596
        - Eerste rapport van de Commissie voor de opbouw en het bijhouden van vestigingsregisters in Zuid-Holland West, alsmede de weigering van de Kamers van Koophandel en Fabrieken mee te werken, 1980 -1982, 3597
      - Opbouw van een vestigings- en instellingenregister in het zuiden van Zuid-Holland, 1977-1980; 3598
      - Standpuntbepaling inzake de ontwikkeling van de bedrijventerreinen Leidschendam-Nootdorp (LEINO) en Leidschendam-zuidoost (LEIZO/Forepark) te Leidschendam, 1983-1987; 3599
      - Rapporten betreffende bedrijfsterreinen, 1984, 1986; 3600-3601
        - "Bedrijfsterreinen in Zuid-Holland per 1-1-1984", 1984, 3600
        - "Bedrijfsterreinen in Zuid-Holland per 1-1-1986", 1986, 3601
    - Industrie, 2.7.6.
      - Onderzoek naar de structuur van de metaalnijverheid in Zuid-Holland Zuid, in samenwerking met het Openbaar Lichaam Rijnmond, 1974-1977; 3602
      - Bemoeienis met de ontwikkeling van het goederencentrum Kijfhoek, 1974-1986; 3603-3604
        Zie ook Streekplan Zuid-Holland-Zuid, Integrale herziening
        - Deel 1, 1974 - 1981, 3603
        - Deel 2, 1981 - 1986, 3604
      - Goedkeuring van een wijziging van de begrenzing van het industrieschap De Plaspoelpolder, 1978-1980; 3605
      - Bemoeienis met de voorgenomen stopzetting van de rijkssteun aan scheepswerf Van der Giessen-de Noord NV te Krimpen aan den IJssel, 1985; 3606
  - Arbeid, 2.8.
    - Arbeid voor moeilijk plaatsbare werkkrachten, 2.8.1.
      - Rapport "Sociale werkvoorziening in een nieuw perspectief", opgesteld door de Provinciale studiecommissie ontwikkelingen sociale werkvoorziening, 1974-1977; 3607
      - Standpuntbepaling inzake de fusering van de Stichting Federatie sociale werkvoorziening in Zuid-Holland met die in Noord-Holland, 1977; 3608
    - Werkgelegenheid en bestrijding van werkloosheid, 2.8.2.
      - Regionaal Coördinatie-College voor Openbare Werken in Zuid-Holland (R.C.O.W.), 1973-1984; 3609-3613
        - Instelling, samenstelling en opheffing, 1973 - 1984, 3609
        - Vergaderstukken van de plenaire vergaderingen, 1974 - 1978, 3610
        - Vergaderstukken van de Werkcommissie, 1974 - 1979, 3611
        - Correspondentie, algemeen, 1976 - 1979, 3612
        - Correspondentie met andere R.C.O.W.'s, 1976 - 1979, 3613
      - Provinciaal werkgelegenheidsinformatiesysteem., 1973-1986; 3614-3616
        - Opzetten en instandhouden van het systeem, 1973 - 1986, 3614-3615
          - Deel 1, 1973 - 1981, 3614
          - Deel 2, 1981 - 1986, 3615
        - Participatie van gemeenten in het systeem, 1977 - 1983, 3616
      - Beleidsbepaling betreffende de bestrijding van de werkloosheid, 1975-1981; 3617
      - Verzoek aan de minister van Sociale Zaken om extra bijdragen ten behoeve van de werkloosheidsbestrijding, 1976-1977; 3618
      - Beantwoording van vragen, gesteld door diverse personen in de Statenvergaderingen inzake de werkgelegenheid., 1976-1985; 3619-3623
        - J. van Katwijk en F.F.J. Schouten in Statenvergaderingen betreffende de bestrijding van jeugdwerkloosheid, 1976 - 1978, 3619
        - W.T. van den Berg, inzake de werkgelegenheid in Rotterdam, alsmede commentaar op de nota "Werkgelegenheid en Economisch Beleid. Brood op de plank I" van de gemeente Rotterdam, 1976 - 1984, 3620
        - C.J. de Ronde en Mr. L. Frijda, inzake de werkgelegenheid in Gorinchem en Loosduinen, 1976 - 1985, 3621
        - J. van Katwijk, inzake de dreigende sluiting van scheepswerf Gusto, 1977 - 1979, 3622
        - Th. de Boer, J. J.W. van Schijndel-Brosens en Drs C.P.G. Tilanus, inzake de handelswijze van het gewestelijk arbeidsbureau te Den Haag met betrekking tot werkzoekende vrouwen, 1982, 3623
      - Maatregelen ter bestrijding van de werkloosheid onder vrouwen, 1977-1978; 3624
      - Instelling en benoeming van de leden van de Centrale commissie maatschappelijke werkgelegenheid en eindrapport van deze commissie, getiteld "Ander Werk", 1977-1983; 3625
      - Onderzoek naar de werkloosheid in de grote steden, in samenwerking met de minister van Sociale Zaken en de provincies Noord-Holland en Utrecht, 1977-1984; 3626
      - Subsidieverlening aan de Stichting Natuur- en Landschapsbeheer Zuid-Holland., 1981-1986; 3627-3628
        - In het kader van een werkgelegenheidsplan van de rijksoverheid, 1981 - 1986, 3627
        - In het kader van het Provinciaal Werkgelegenheidsplan 1984, 1983 - 1986, 3628
      - Provinciale werkgelegenheidsplannen, 1981-1987; 3629-3644
        - Notitie "Aanzet tot een provinciaal werkgelegenheidsplan" en instelling van de kernwerkgroep ten behoeve van de beoordeling van aangemelde projecten, 1981- 1983, 3629
        - Evaluatienotitie van het Provinciaal Werkgelegenheidsplan, alsmede de afwijzing van verschillende subsidieaanvragen van diverse gemeenten, 1982 - 1983, 3630
        - Instelling van het provinciaal werkgelegenheidsfonds en de notitie "Werken aan werk", 1982 - 1986, 3631
        - Subsidieverlening in het kader van het project Werkgelegenheidsfonds 2e fase, 1982 - 1987, 3632-3634
          - Deel 1, 1982 - 1986, 3632
          - Deel 2, 1984 - 1985, 3633
          - Deel 3, 1984 - 1987, 3634
        - Uitvoering van het Werkgelegenheidsfonds 3e fase 1983, 1983 - 1984, 3635
        - Uitvoering van het Werkgelegenheidsfonds 1984, 1983 - 1986, 3636-3638
          - 1e fase, 1983 - 1986, 3636
          - 2e fase, 1983 - 1984, 3637
          - 3e fase, 1983 - 1986, 3638
        - Vaststelling van toetsingscriteria voor te subsidiëren bedrijfsverplaatsingen in het kader van het provinciaal werkgelegenheidsplan, 1984, 3639
        - Evaluatie van het Werkgelegenheidsplan en projectinventarisatie voor het plan 1985, 1984 - 1985, 3640
        - Uitvoering van het Werkgelegenheidsfonds 1985, 1985 - 1987, 3641-3642
          - 1e fase, 1985 - 1987, 3641
          - 3e fase, 1985 - 1987, 3642
        - Werkgelegenheidsplan 1986, 1985 - 1986, 3643-3644
          - Projectinventaristatie Werkgelegenheidsplan 1986, alsmede overzicht van gesubsidieerde projecten in het kader van het werkgelegenheidsfonds 1981 - 1985, 1985 - 1986, 3643
          - Notitie Werkgelegenheidsplan 1986 en vaststelling van het Werkgelegenheidsfonds 1e fase 1986, 1986, 3644
        - Verslag van overleg tussen de provincie en de staatssecretaris van Economische Zaken inzake het landelijke werkgelegenheidsplan, 1982, 3645
      - Garantieverlening aan Verolme Elektra BV, onderdeel van het Rijn-Schelde-Verolme-concern (RSV), ten behoeve van het behoud van werkgelegenheid, 1983-1985; 3646
      - Subsidieverlening in het kader van het zogenaamde Terugploegprogramma van het Rijk, waarbij gespaarde uitkeringsgelden ingezet worden voor werkgelegenheidprojecten, 1983-1986; 3647-3648
        - Deel 1, 1983 - 1986, 3647
        - Deel 2, 1985 - 1986, 3648
      - Statistiek van vestigingen en werkzame personen in de provincie Zuid-Holland 1983, 1984; 3649
      - Standpuntbepaling inzake het verzoek van de Hout- en Bouwbond FNV te Vlaardingen betreffende het bevorderen van de vakbekwaamheid van oudere werkloze bouwvakarbeiders, 1984; 3650
      - Subsidieaanvragen bij het Europees Sociaal Fonds voor een jeugdarbeidsplaatsenplan voor het midden- en kleinbedrijf, 1984-1986; 3651
      - Voorbereiding door de provincie op de in te voeren Wet Onbetaalde Arbeid Uitkeringsgerechtigden, 1984-1986; 3652
    - Arbeidsmarkt, 2.8.3.
      - Vaststelling van de Verordening Arbeidsmarktgegevens, 1975-1977; 3653
      - Concept-rapport "Vooronderzoek aanbodzijde arbeidsmarkt in Zuid-Holland" opgesteld door de Stichting Economisch-Technologisch Instituut voor Zuid-Holland, in opdracht van de Provinciale Planologische Dienst, 1978-1982; 3654
      - Vaststelling van de vervolgprocedure aan de hand van de discussienota 'Zicht op een beter arbeidsmarktperspectief', 1986; 3655
  - Maatschappelijke zorg, 2.9.
    - Algemeen, 2.9.1.
      Voor het Provinciaal Opbouworgaan zie onder Gedeponeerde Archieven
      - Commissie Coördinatie Welzijnsbeleid, 1967-1980; 3656-3660
        - Vergaderingen, 1967 - 1980, 3656-3657
          - 1967-1972, 3656
          - 1973-1980, 3657
        - Overzicht van de werkzaamheden, 1969 - 1970, 3658
        - Instelling en vergaderingen van de Begeleidingscommissie welzijnsbeleid, 1969 - 1972, 3659
          Taak van deze commissie is het adviseren van de Commissie Coödinatie Welzijnsbeleid.
        - Notulen van de vergaderingen van een werkgroep ter bespreking van het rapport "Kernenstudie Alblasserwaard en Vijfheerenlanden", 1968 aug. - okt, 3660
      - Provinciale Raad Maatschappelijke Dienstverlening in Zuid-Holland, 1974-1980; 3661-3663
        - Vergaderingen, 1974 - 1980, 3661-3662
          - 1974-1976, 3661
          - 1977-1980, 3662
        - Subsidiëring van de Raad, 1978 - 1979, 3663
      - Standpuntbepaling ten aanzien van het Bijzonder Regionaal Welzijnsbeleid van de minister van Cultuur, Recreatie en Maatschappelijk werk, 1975-1985; 3664-3666
        - Plan 1977 - 1980, 1975 - 1981, 3664-3665
          - 1975-1976, 3664
          - 1977-1981, 3665
        - Plan 1981 - 1984, 1979 - 1985, 3666
      - Organisatie van de adviesstructuur voor het provinciaal welzijnsbeleid, 1976-1981; 3667-3674
        - Standpuntbepaling inzake de positie van de provinciale raden, 1976 - 1979, 3667-3668
          - Deel 1, 1976 - 1979, 3667
          - Deel 2, 1976 - 1979, 3668
        - Notitie betreffende de voortgang van het reorganisatieproces van de functionele raden, 1977, 3669
        - Instelling en samenstelling van de Studiecommissie provinciale raden in het perspectief van een actief welzijnsbeleid, 1977, 3670
        - Rapport van de Studiecommissie provinciale raden in het perspectief van een actief welzijnsbeleid, 1978, 3671
        - Uitwerking van de provinciale nota 'Kernbeslissingen over kernvragen', 1979 - 1981, 3672-3673
          - Deel 1, 1979 - 1981, 3672
          - Deel 2, 1980 - 1981, 3673
        - Opstellen van drie concept-verordeningen ter uitvoering van de "Uitwerking nota kernbeslissingen", 1981, 3674
      - Gemeenschappelijke vergaderingen van de Vaste commissies van advies en bijstand voor sociale aangelegenheden, culturele aangelegenheden en volksgezondheid, 1977-1986; 3675-3679
        - 1977 mei - 1978 okt, 3675
        - 1982 dec., 1983 aug. - nov, 3676
        - 1984 jan., april en juni, 3677
        - 1984 okt. en nov., 3678
        - 1985-1986, 3679
      - Verlenging van de Regeling voor subsidiëring van creatieve centra, 1979; 3680
      - Vaststelling van de beleidsplannen in het kader van het Bijzonder Regionaal Welzijnsbeleid 1977 - 1981 voor de gebieden Voorne-Putten en Vijfheerenlanden, alsmede een accountantsverklaring inzake de besteding van de middelen, 1979-1986; 3681
      - Brief aan diverse provinciale vaste commissies betreffende herverdeling van welzijnssubsidies tussen overheden, 1980; 3682
      - Totstandkoming van de "Oriënteringsnota welzijnsbeleid", 1980-1981; 3683
      - Verslag van de studiedag provinciale welzijnsplanning op 29 okt. 1980, 1981; 3684
      - Geleidelijke beëindiging van de subsidiëring van regionale welzijnsstichtingen over de jaren 1982 - 1984, 1981-1982; 3685
      - Nota "Democratisering (Beschouwingen met betrekking tot een eventuele verordening op de democratisering)", 1981-1982; 3686
      - Omvorming van het Provinciaal Opbouworgaan tot het Orgaan voor Democratische Planning., 1981-1983; 3687-3688
        - Algemeen, 1981 - 1983, 3687
        - Personele bezetting, 1982 - 1983, 3688
      - Aanvraag en besteding van Rijksbijdragen in de kosten van de uitvoering van de Wet ziekenhuisvoorzieningen en de Wet voorzieningen gezondheidszorg, 1981-1985; 3689
      - Beantwoording van vragen, gesteld door A.W. van Lijssel en P.C. Pieters in de Statenvergadering, inzake de opheffing van de Stichting Samenlevingsopbouw Alblasserwaard en Vijfheerenlanden, 1982; 3690
      - Overleg met de Nederlandse vereniging voor mond- en tandhygiëne "Het Ivoren Kruis" inzake projecten op het gebied van gezondheidsvoorlichting, 1982; 3691
      - Vaststelling van de Participatieverordening Zuid-Holland, 1982; 3692
      - "Nota Regionalisatie gezondheidszorg. Er zijn grenzen", 1982; 3693
      - Nota "Welzijnsbeleid in wording (Kompasnota)", 1982-1983; 3694
      - Standpuntbepaling inzake het woningvraagstuk van medewerkers van kruisverenigingen, 1982-1984; 3695
      - Overleg met Noord-Holland over de positie van Hillegom in het Integraal Invoeringsproject Wet Voorzieningen Gezondheidszorg in de de regio Kennemerland, 1983; 3696
      - Discussienota bestuursorganisatorische maatregelen Wet voorzieningen gezondheidszorg, 1983-1985; 3697-3700
        - Uitnodigingen aan gemeenten en instanties te reageren op de discussienota, 1983, 3697
        - Reacties van en overleg met gemeenten, 1983 - 1984, 3698-3699
          - Deel 1, 3698
          - Deel 2, 3699
        - Niet-gemeentelijke reacties, 1983 - 1985, 3700
      - Literatuuronderzoek "Regionale gezondheidsverschillen", uitgevoerd door de Provinciale raad voor de volksgezondheid in Zuid-Holland, in opdracht van de provincie, 1983-1985; 3701
      - Opdrachtverlening en het rapport "Besturen en plannen in samenhang" door DHV Raadgevend Ingenieursbureau BV, in opdracht van de provincies Zuid-Holland en Friesland, 1983-1986; 3702
      - Bepaling van het provinciaal borgstellingenbeleid voor instellingen in de gezondheidszorg, 1983-1986; 3703
      - Provinciale Raad voor de Volksgezondheid., 1983, 1986 - 1987; 3704-3705
        - Standpuntbepaling inzake de financiering van de districtcommissies van de Raad, 1983, 3704
        - Wijziging van de samenstelling van de Raad, 1986 - 1987, 3705
      - Nota Heroverwegingen Welzijn, 1984; 3706-3709
        - Statenvoordracht van de nota, 1984, 3706
        - Verzending van de concept-nota en de beschikkingen inzake de voorgenomen bezuinigingen aan de door de provincie gesubsidieerde welzijnsorganisaties, 1984, 3707
        - Bezwaarschriften, 1984, 3708-3709
          - Deel 1, 3708
          - Deel 2, 3709
        - Evaluatie van de nazorg- en home-training-subsidies in de gezondheidszorg, 1984, 3710
      - Reactie op het standpunt van de minister van Welzijn, Volksgezondheid en Cultuur betreffende de herstructurering van de landelijke organisaties op het welzijnsterrein, 1984; 3711
      - Indeling van samenwerkingsgebieden in het kader van de Wet voorzieningen gezondheidszorg, 1984-1986; 3713-3714
        - 1984-1985, 3713
        - 1986, 3714
      - Vergaderingen van de Vaste commissie van advies en bijstand voor sociale zaken in okt. - dec. 1986, 3712
      - Brief aan de Bijzondere Kamer Commissie, mede namens de provincies Noord-Holland en Utrecht, betreffende de herverdelingssystematiek van de brede welzijnsuitkering, 1986; 3715
      - Beleidsbepaling over de provinciale rol bij het vestigingsbeleid voor huisartsen, 1986; 3716
    - Maatschappelijke zorg naar doelgroep, 2.9.2.
      - Diverse doelgroepen, 2.9.2.1.
        - Subsidieverlening ten behoeve van maatschappelijke zorg, 1973-1986; 3717-3723
          - Verlenging van de subsidieregeling voor bureaus voor levens- en gezinsmoeilijkheden, 1973 - 1981, 3717
          - Instelling en opheffing van het Fonds verbetering en ontwikkeling van het welzijnsvoorzieningenniveau in Zuid-Holland, 1977 - 1981, 3718
          - Subsidieverlening aan de Vereniging Interkruis Zuid-Holland te 's-Gravenhage en de vereniging Gezondheidszorg Bollenstreek te Lisse, 1978 - 1979, 3719
          - Subsidieverlening van een provinciaal consulent van de Nederlandse Vereniging voor Seksuele Hervorming, 1979 - 1983, 3720
            De subsidie werd in 1983 niet verlengd
          - Fonds bijzondere voorzieningen op het gebied van het maatschappelijk welzijn, volksgezondheid en jeugd- en sportzaken, 1980 - 1982, 3721-3722
            - Verslag van de toekenning van subsidies aan diverse instanties uit het Fonds over het jaar 1979, 1980, 3721
            - Subsidieverlening aan de Vereniging Spierdystrofie Nederland uit het Fonds, 1981 - 1982, 3722
          - Voorlopig verdelingsplan voor 1985 in het kader van de Subsidieregeling ontwikkeling welzijnsprojecten mensen zonder werk Zuid-Holland, 1985 - 1986, 3723
        - Beleidsontwikkeling ten aanzien van de leefbaarheid in plattelandskernen in Zuid- Holland, 1974-1978; 3724-3725
          - Deel 1, 1974 - 1975, 3724
          - Deel 2, 1976 - 1978, 3725
        - Principe-besluit inzake de instelling van een centrale commissie, een stuurgroep en een secretariaat voor onderzoek naar de zogenaamde maatschappelijke werkgelegenheid, 1977-1978; 3726
        - Revalidatie, 1978-1985; 3727-3729
          - Uitvoering van de Rijksbijdrageregeling Provinciaal Overleg Revalidatie Zuid-Holland, 1978 - 1985, 3727
          - Standpuntbepaling inzake in de invulling van de vacature maatschappelijk werkadviseur voor de revalidatie, 1981, 3728
          - Vaststelling van de subsidieregeling Vereniging Provinciaal Platform Maatschappelijke Dienstverlening Zuid-Holland, met intrekking van de subsidieregelingen maatschappelijk werkadviseur voor de revalidatie en vormingscursussen gezinshelpsters en -verzorgsters, 1983, 3729
            Zie voor de laatste subsidieregeling ook onder paragraaf 2.10.2
        - Rapport "Verkenning ruimte voor welzijnsvoorzieningen Hoeksche Waard - Goeree-Overflakkee", opgesteld door het Provinciaal Opbouworgaan Zuid-Holland in opdracht van Provinciale Planologische Dienst in het kader van de herziening van het streekplan Zuid-Holland Zuid, 1979; 3730
        - Wijziging van de procedure inzake behandeling van verzoeken om toepassing van artikel 45 van de Algemene bijstandswet, 1979; 3731
        - Standpuntbepaling betreffende de reorganisatie van de tuberculose bestrijding, 1979-1980; 3732
        - Beantwoording van vragen van Joh. D. van Dijk, gesteld in de Statenvergadering, inzake de dreigende sluiting van voorzieningencentrum "De Hoef" te Gouda, 1980; 3733
        - Werklozen, 1980-1981; 3734-3735
          - Nota over en subsidiëring van het welzijnswerk voor werklozen, 1980 - 1981, 3734
          - Instelling van de commissie Contactgroep Vrijbaan, een contactgroep tussen de federatieve vereniging van werklozenprojecten in Zuid-Holland "Vrijbaan" en het provinciaal bestuur, 1981, 3735
        - Toestemming voor het uitvoeren van de drie eerste beleidsgerichte onderzoeken op het gebied van welzijn, 1982; 3736
        - Tijdelijke verstrekkingenwet maatschappelijke dienstverlening, 1982-1985; 3737-3738
          - Periodiek overleg met het ministerie van Welzijn, Volksgezondheid en Cultuur betreffende onder andere de wet, 1982 - 1985, 3737
          - Circulaire aan de betrokken instellingen in Zuid-Holland en overleg betreffende de uitvoering van de wet, 1984 - 1985, 3738
        - Wet Voorzieningen Gezondheidszorg, 1984-1986; 3739-3740
          - Notitie inzake de invoering van de wet, 1984, 3739
          - Standpuntbepaling inzake de invoering van de wet in de grootstedelijke regio's, 1985 - 1986, 3740
      - Vrouwen, 2.9.2.2.
        - Verlenging van de subsidieregeling voor het maatschappelijk werk voor niet gehuwde moeders / de Nederlandse Vereniging van organisaties voor hulpverlening bij zwangerschap en alleenstaand ouderschap (FIOM), 1973-1980; 3741
        - Subsidieverlening van de Provinciale Vrouwenraad Zuid-Holland (als opvolgster van de Federatie van Vrouwelijke Vrijwillige Hulpverlening), 1976-1991; 3742
        - Afgewezen subsidieaanvraag ten behoeve van de vrouwenboekhandel Gouda, 1980-1981; 3743
        - Inventarisatie van de vrouwenopvangcentra, FIOM-huizen en stichtingen Blijf van m'n lijf in Zuid-Holland, 1984-1986; 3744
      - Alcohol- en drugsbestrijding, 2.9.2.3.
        - Uitvoering van de motie Tilanus betreffende een studie naar de preventieve bestrijding van verslavingen aan alcohol en drugs, 1979; 3745
        - Beantwoording van vragen, gesteld door diverse personene in de Statenvergaderingen, inzake de alcohol- en drugsproblematiek, 1979-1985; 3746
        - Interimnota's onderzoeksproject alcohol en drugs provincie Zuid-Holland, 1981-1982; 3747-3749
          - Interimnota Alcohol en Drugs, deel 1 en reacties, 1981, 3747
          - Interimnota Alcohol en Drugs, deel 2 en reacties, 1982, 3748
          - Interimnota Alcohol en Drugs, deel 3 en reacties, 1982, 3749
        - Subsidieverlening aan Stichting de Bezem uit het Fonds extra voorzieningen ten behoeve van de bestrijding van verslavingen voor het "Projekt Alex S.", 1982-1984; 3750
        - Discussienota "Provinciaal beleid alcohol en drugs. Preventie en vroegtijdige signalering", alsmede de mogelijke samenwerking met de Landelijke Stichting "Ouders van drugsverslaafden", 1984; 3751
        - Voorlopige werkovereenkomst drugshulpverlening met de gemeente Rotterdam, 1984; 3752
        - Standpuntbepaling omtrent subsidieverlening aan de gemeente Rotterdam voor het project "Drugsvoorlichting op wijkniveau", 1984-1985; 3753